【裁判字號】    92,訴,984
【裁判日期】    920620
【裁判案由】    毒品危害防制條例
【裁判全文】
臺灣高雄地方法院刑事判決                       九十二年度訴字第九八四號
    公  訴  人  臺灣高雄地方法院檢察署檢察官
    被      告  甲○○
右列被告因違反毒品危害防制條例案件，經檢察官提起公訴（九十二年度毒偵字第九
九九號）及移
三一號），本院判決如左：
    主  文
甲○○連續施用第一級毒品，累犯，處有期徒刑壹年。扣案之如附表編號二之海洛因
壹小包，沒收銷燬之；扣案如附表編號二所示注射針筒壹支，沒收之。
    事  實
一、甲○○曾因違反毒品危害防制條例案件，於民國八十九年一月二十五日，經本院
    以八十九年度訴字第八四號判決判處有期徒刑十月，因未上訴而確定，嗣於九十
    一年二月十二日執行完畢出監。
二、甲○○前因施用毒品案件，經依本院以八十七年度毒聲字第一九五六號裁定送觀
    察、勒戒後，認無繼續施用毒品之傾向，由臺灣高雄地方法院檢察署檢察官於八
    十七年九月八日，以八十七年度偵字第一九五六三號處分書為不起訴處分。詎於
    前開不起訴處分確定後，又因施用第一級毒品案件，再經依本院以八十八年度毒
    聲字第八六三五號裁定送觀察、勒戒後，認有繼續施用毒品之傾向，除送強制戒
    治外，檢察官並提起公訴，於八十九年一月二十五日，經本院以八十九年度訴字
    第八四號判決判處有期徒刑十月，因未上訴而確定。竟未戒絕悔改，復基於施用
    第一級毒品海洛因之概括犯意，分別於附表所示之時、地，各以附表所示之方式
    ，連續施用第一級毒品海洛因三次。嗣分別於附表所示之時、地，為警查獲，並
    各扣得如附表所示之物。
三、案經高雄市政府警察局鼓山分局報告臺灣高雄地方法院檢察署檢察官偵查起訴及
    移送併案審理（報告機關：高雄市政府警察局鼓山分局、高雄市政府警察局刑警
    大隊）。
    理  由
一、右述事實，業據被告甲○○於本院審理時坦白承認。另被告於附表所示時間被查
    獲後，經採集其尿液送高雄市立凱旋醫院檢驗，結果均呈嗎啡陽性反應（以ＧＣ
    ／ＭＳ方式檢驗），有高雄市立凱旋醫院九十二年一月二十二日、九十二年四月
    二十四日及九十二年五月二日高市凱醫檢字第○○八一○號、高市凱醫檢字第○
    一○○八號及高市凱醫檢字第○一○二二號煙毒尿液檢驗成績書可稽。而扣案如
    主文欄所示之物，其中第一級毒品海洛因一小包，確有海洛因成分，亦有法務部
    調查局九十二年五月九日調科壹字第二二○○一五一八七號鑑定通知書、扣押筆
    錄、扣押物品目錄、扣押物品收據附卷可參。準此，因被告白自與事實相符，是
    其施用第一級毒品海洛因三次之犯行，堪以認定。
二、論罪科刑部分：
  (一)按犯毒品危害防制條例第十條之罪，經觀察勒戒後，無繼續施用毒品之傾向者，
    應由檢察官為不起訴處分，不起訴處分後五年內再犯第十條之罪，經觀察勒戒後
    ，有繼續施用毒品之傾向者或三犯以上者，依毒品危害防制條例第二十條第三項
    之規定意旨，應由檢察官偵查起訴。
  (二)查被告前因施用毒品案件，經依本院以八十七年度毒聲字第一九五六號裁定送觀
    察、勒戒後，認無繼續施用毒品之傾向，由臺灣高雄地方法院檢察署檢察官於八
    十七年九月八日，以八十七年度偵字第一九五六三號處分書為不起訴處分。詎於
    前開不起訴處分確定後，又因施用第一級毒品案件，再經依本院以八十八年度毒
    聲字第八六三五號裁定送觀察、勒戒後，認有繼續施用毒品之傾向，除送強制戒
    治外，檢察官並提起公訴，於八十九年一月二十五日，經本院以八十九年度訴字
    第八四號判決判處有期徒刑十月，因未上訴而確定等情，有臺灣高雄地方法院檢
    察署刑案資料查註紀錄表、臺灣高等法院被告全國前案紀錄表可證。又因被告於
    前開不起訴確定後，五年內三犯（指第三次犯行）本件毒品危害防制條例第十條
    第一項之罪，是依前開說明，自應依法論科。
  (三)另海洛因為毒品危害防制條例所稱之第一級毒品，此觀諸該條例第二條第二項第
    一款甚明，被告施用上開毒品，核其所為，係違反毒品危害防制條例第十條第一
    項施用第一級毒品罪。被告施用第一級毒品前持有第一級毒品之行為，本應各論
    以持有之罪，惟各該次持有毒品之低度行為均為其後施用毒品之高度行為所吸收
    ，不另論罪。又被告三次施用第一級毒品犯行，時間緊接，方法相同，所犯又係
    構成要件相同之罪名，顯係基於概括之犯意反覆為之，應依連續犯之規定論以情
    節較重之附表編號二犯行（因該次有扣案毒品），並加重其刑。再者，被告曾因
    違反毒品危害防制條例案件，於八十九年一月二十五日，經本院以八十九年度訴
    字第八四號判決判處有期徒刑十月，因未上訴而確定，嗣於九十一年二月十二日
    執行完畢出監之事實，有前開前案紀錄表可參，其受有期徒刑執行完畢後，五年
    內再犯有期徒刑以上之罪，為累犯，應依刑法第四十七條之規定，加重其刑，並
    遞加之。爰審酌被告經觀察勒戒、強制戒治後，均未戒絕毒品，另再施用毒品，
    顯見其自制力不足，無法擺脫毒品，故應藉由刑罰之執行，以收教化之功能，並
    參以被告犯後坦承犯行，所犯係自傷行為，尚未害及他人等一切情狀，量處如主
    文所示之刑，以資懲儆。
  (四)沒收部分：
  扣案如主文所示第一級毒品海洛因一小包，確有海洛因成分，有法務部調查局九
    十二年五月九日調科壹字第二二○○一五一八七號鑑定通知書可考，不論何人所
    有，應依毒品危害防制條例第十八條第一項前段規定，沒收銷燬之（毒品送驗耗
    損部分，因已滅失，爰不另宣告沒收銷毀之；而包裝毒品之包裝袋，在毒品難以
    剝離之情形下，亦應一體視同毒品，而依毒品危害防制條例第十八條第一項前段
    規定，均沒收銷燬之）。
  扣案如附表編號二所示注射針筒一支，並無毒品反應，有高雄醫學大學中和紀念
    醫院九十二年五月十二日９２０５─５２號號檢驗報告可參。因該注射針筒並未
   經使用（詳扣押物品筆錄），是該注射針筒應非供犯罪所用之物，而係供預備犯
    罪所用之物，爰依刑法第三十八條第一項第二款之規定，宣告沒收之。
三、移送併案審理（九十二年度毒偵字第二二三六號、九十二年度毒偵字第三三一○
    號）部分，與起訴部分具有連續犯之裁判上一罪關係，為起訴效力之所及，本院
    自應併予審究（其中九十二年度毒偵字第三三一○號案卷，雖於辯論終結後始移
    送本院，惟公訴人於移送前已將筆錄、尿液檢驗報告資料送交本院提示，在被告
    防禦權已受保障下，該部分仍應審究）。
據上論斷，應依刑事訴訟法第二百九十九條第一項前段，毒品危害防制條例第十條第
一項、第十八條第一項前段，刑法第十一條前段、第五十六條、第四十七條、第三十
八條第一項第二款，判決如主文。
中      華      民      國      九十二      年    六    月    二十      日
                                  臺灣高雄地方法院刑事第一庭
                                      法  官  方  百  正
右正本證明與原本無異。
如不服本判決，應於判決送達後十日內，向本院提出上訴狀。
                                      書記官  張  金  蘭
中    華    民    國      九十二      年      六      月      二十      日
附錄本判決論罪科刑所依據之法條：
毒品危害防制條例第十條第一項
施用第一級毒品者，處六月以上五年以下有期徒刑。
附表：
~FO
 ┌──┬───────┬──────────┬────────────┬───────────┐
 │編號│施用時間、地點│  查獲時間、地點    │  扣  案  物            │  送  驗  結  果      │
 │    │、方式        │                    │                        │                      │
 ├──┼───────┼──────────┼────────────┼───────────┤
 │一  │九十一年十二月│九十一年十二月二十六│無扣案物                │尿液部分：            │
 │    │二十六日採尿時│日十五時二十五分許  │                        │送高雄市立凱旋醫院鑑定│
 │    │起回溯二十四小│在高雄市鼓山區鼓山二│                        │後，呈嗎啡陽性反應。?│
 │    │時內之某時（不│路一八七巷八號被查獲│                        │                      │
 │    │含公權力拘束期│       │                        │                      │
 │    │間）          │                    │                        │                      │
 │    │高雄市鹽埕區北│                    │                        │                      │
 │    │端街七巷一二六│                    │                        │                      │
 │    │號住處        │                    │                        │                      │
 │    │將海洛因置於注│                    │                        │                      │
 │    │射針筒內，再以│                    │                        │                      │
 │    │以稀釋注射。  │                    │                        │                      │
 ├──┼───────┼──────────┼────────────┼───────────┤
 │二  │九十二年四月十│九十二年四月十日十七│海洛因一小包（淨重○點一│尿液部分：（同右）    │
 │    │日採尿時起回溯│時三十分許          │三公克，包裝重○點二三公│呈嗎啡陽性反應。      │
 │    │二十四小時內之│在高雄市新興區七賢二│克）                    │扣案物部分：          │
 │    │某時（不含公權│路八十六號前被查獲  │注射針筒一支            │海洛因一小包→內含海洛│
 │    │力拘束期間）  │                    │                        │因成分。              │
 │    │施用地點、方式│                    │                        │注射針筒一支→未殘有海│
 │    │均同右        │                    │                        │洛因成分。            │
 ├──┼───────┼──────────┼────────────┼───────────┤
 │三  │九十二年四月十│九十二年四月十九日凌│無扣案物                │尿液部分：（同右）    │
 │    │九日採尿時起回│晨零時許            │                        │呈嗎啡陽性反應。      │
 │    │溯二十四小時內│在高雄市○○區○○路│                        │                      │
 │    │之某時（不含公│、自強路口被查獲    │                        │                      │
 ││公力拘束期間）│                    │                        │                      │
 │    │施用地點、方式│                    │                        │                      │
 │    │均同右        │                    │                        │                      │
 └──┴───────┴──────────┴────────────┴───────────┘


司法院資訊處製作；財團法人民間司法改革基金會備份。
